【裁判字號】    97,交易,180
【裁判日期】    970430
【裁判案由】    公共危險
【裁判全文】
臺灣臺北地方法院刑事判決             97年度交易字第180號
公  訴  人  臺灣臺北地方法院檢察署檢察官
被      告  甲○○
上列被告因公共危險案件，經檢察官提起公訴（97年度偵字第
1535號），本院判決如下：
    主  文
甲○○犯不能安全駕駛動力交通工具罪，累犯，處有期徒刑柒月
。
    事  實
一、甲○○曾因二次酒後駕車之公共危險案件，先後經本院90年
    度店交簡字第99號、96年度店交簡字第166 號，分別判處有
    期徒刑2 月、4 月確定，於民國96年6 月5 日易科罰金執行
    完畢，應已深切瞭解駕駛動力交通工具前，不得服用酒類以
    致不能安全駕駛。詎猶不知悔改，於96年12月25日凌晨0 時
    許，在臺北市○○區○○街6 之4 號住處飲用酒類後，已達
    不能安全駕駛動力交通工具之程度，仍於同日下午1 時30分
    駕駛車號299-CP號營業小客車，沿臺北市文山區○○○路○
    段由南向北行使，行經該路段175 號前，因不勝酒力撞及同
    向車道由范承隆所駕駛車號348-FE號營業大客車後方保險桿
    （毀損罪嫌部分另為不起訴處分）。嗣經警對甲○○以酒精
    呼氣濃度測試，測得其酒精呼氣濃度高達每公升0.87毫克，
    始悉上情。
二、案經臺北市政府警察局文山第二分局報告臺灣臺北地方法院
    檢察署檢察官偵查起訴。
    理  由
一、本件被告甲○○對於檢察官起訴書證據清單所提人證、物證
    之證據能力均不加以爭執，則該等證據自有證據能力，合先
    敘明。
二、上揭事實，業據被告於警詢、偵訊及本院審理時均坦承酒後
    駕駛等情不諱，核與證人范承隆於警詢時證稱之情節大致相
    符，並有酒精濃度測試單、臺北市政府警察局舉發違反道路
    交通管理事件通知單、生理平衡檢測表、刑法第185 條之3
    案件測試觀察紀錄表，道路交通事故調查報告表、交通事故
    談話紀錄表、道路交通事故現場圖、交通事故照片共6 張在
    卷可稽。次查，汽車駕駛人飲酒後其吐氣所含酒精濃度超過
    每公升0.25毫克或血液中酒精濃度超過百分之0.05以上者不
    得駕車，道路交通安全規則第114 條第2 款定有明文。且依
    據醫學文獻可知，酒精對人體之影響程度乃依血中酒精濃度
    而定，而警方測試器所測得之呼氣酒精濃度（單位mg/L）乘
    以200 即為當時之血中酒精濃度（單位mg/dL） 。又當呼氣
    濃度達0.25毫克時，將造成輕度協調功能降低之輕度中毒症
    狀，當呼氣濃度達0.5 毫克時，將造成反應較慢、感覺減低
    、影響駕駛等輕到中度之中毒症狀，當呼氣濃度達0.75毫克
    時，將造成思考改變、個性行為改變等輕到中度之中毒症狀
    ，當呼氣濃度達1. 00 毫克時，將造成步態不穩、噁心嘔吐
    、精神混惑不清晰等中度中毒症狀，此有行政院國軍退除役
    官兵輔導委員會臺北榮民總醫院民國88年8 月5 日（88）北
    總內字第26868 號函文可稽，且為法院審理此種案件時所週
    知之事項。被告於前開時、地之酒精呼氣濃度高達每公升
    0.87毫克，揆諸上開說明，足認已達不能安全駕駛動力交通
    工具。雖被告於本院審理時稱其係於深夜喝酒，駕車時已經
    是下午一時許，撞到公車是不小心云云，惟被告之酒測值仍
    高達每公升0.87毫克，其數值遠高正常值甚明，參以被告駕
    車無端自後撞及停在前方之公車，被告於本院審理中亦陳稱
    ：「公車那麼大，我應該不會撞到」等情觀之，被告自己亦
    坦承不應撞及公車，至撞車之原因，被告於本院稱：「當時
    吃檳榔拿衛生紙要擦汗」，然被告於檢察官偵查中稱；「當
    時我在注意乘客要搭車，不小心撞上去」（見偵查卷41頁）
    ，二者前後不一，顯見被告稱不小心撞到云云，不足採信，
    其顯係被告不能安全駕駛動力交通工具致。綜上，被告所辯
    不足採信，事證明確，被告犯行堪予認定。
三、核被告甲○○所為，係犯刑法第185條之3服用酒類不能安全
    駕駛動力交通工具罪。被告有如事實欄所載之前科紀錄，有
    臺灣高等法院被告前案紀錄表在卷可稽，其受有期徒刑執行
    完畢後，5 年以內故意再犯本件有期徒刑以上之罪，核屬累
    犯，應依刑法第47條第1 項之規定加重其刑。爰審酌：(一)被
    告身為職業駕駛，猶枉顧公眾安全於酒後駕車；(二)被告前已
    有二次酒醉駕車之前科犯行，對於酒後不能駕車，及酒醉駕
    車之危險性，應有相當之認識，猶未能戒除惡習，顯見素行
    非佳；(三)被告呼氣酒精濃度高達每公升0.87毫克，違反酒後
    駕車義務程度非低，其駕駛行為對於用路人之危險甚鉅，罔
    顧他人生命安全，惡性非輕；(四)被告於警詢、偵訊中均坦承
    犯行不諱，態度尚可之犯後態度；(五)被告於本院坦言其每天
    晚上都要喝酒才能入睡，顯見被告對酒精已經有一定程度之
    依賴，此次若仍准被告易科罰金時，將難改善被告酒後駕車
    之行為等一切情狀，量處如主文所示之刑，以資懲儆。
據上論斷，依刑事訴訟法第299條第1項前段，刑法第185條之3、
第47條，刑法施行法第1條之1，判決如主文。
本件經檢察官永欽到庭執行職務。
中    華    民    國    97    年    4     月    30    日
                  臺灣臺北地方法院刑事第六庭
                      法      官  周占春
上正本證明與原本無異。
如不服本判決，應於判決送達後10日內向本院提出上訴狀 (應抄
附繕本)。
                      書  記 官   林妙穗
中    華    民    國    97    年    4     月    30    日
附錄所犯法條：
中華民國刑法第185條之3
服用毒品、麻醉藥品、酒類或其他相類之物，不能安全駕駛動力
交通工具而駕駛者，處一年以下有期徒刑、拘役或科或併科十五
萬元以下罰金。


司法院資訊處製作；財團法人民間司法改革基金會備份。
